【裁判字號】    97,審訴,157
【裁判日期】    970331
【裁判案由】    毒品危害防制條例
【裁判全文】
臺灣高雄地方法院刑事判決             97年度審訴字第157號
公  訴  人  臺灣高雄地方法院檢察署檢察官
被      告  甲○○
指定辯護人  本院公設辯護人乙○○
上列被告因毒品危害防制條例案件，經檢察官提起公訴（97年度
毒偵字第625 號），本院合議庭裁定由受命法官獨任依協商程序
審理，判決如下：
    主  文
甲○○施用第一級毒品，累犯，處有期徒刑拾月。
    事實及理由
一、本件犯罪事實及證據，除犯罪事實「又違反毒品危害防制條
    例罪」更正為「又於前開觀察、勒戒執行完畢釋放後5 年內
    ，再犯施用毒品案件」；「於96年8 月14日執畢出監」更正
    為「於96年7 月16日執行完畢」；「在不詳處所」更正為「
    在其位於高雄市鼓山區○○○路57巷2 弄1 之1 附2 號之住
    處內」；證據部分補充「被告甲○○於本院審理中之自白」
    外，餘均引用檢察官起訴書之記載，如附件。
二、本件被告業已認罪，並經辯護人協助下與檢察官於審判外達
    成協商之合意，渠等合意內容為：被告願受科刑範圍如主文
    所載。經核被告所為，係犯毒品危害防制條例第10條第1 項
    之施用第一級毒品罪，且上開協商合意內容，並無刑事訴訟
    法第455 條之4 第1 項所列不得認罪協商之情形，本件既經
    檢察官聲請改依協商程序而為判決，本院爰不經言詞辯論，
    於協商合意範圍內為協商判決。
三、應適用之法條：刑事訴訟法第455 條之4 第2 項、第455 條
    之8 、第454 條第2 項，毒品危害防制條例第10條第1 項，
    刑法第11條前段、第47條第1 項。
四、本判決除有刑事訴訟法第455 條之4 第1 項第1 款、第2 款
    、第4 款、第6 款、第7 款所定情形之一，或違反同條第2
    項規定者外，不得上訴。
本案經檢察官鄭益雄到庭執行職務。
中    華    民    國    97    年    3     月    31    日
                  刑事第七庭    法  官  陳君杰
以上正本證明與原本無異。
如不服本判決，應於判決送達後10日內，向本院提出上訴狀。
中    華    民    國    97    年    3     月    31    日
                                書記官  李承悌
附錄本判決論罪科刑法條全文：
毒品危害防制條例第10條第1項
施用第一級毒品者，處6 月以上5 年以下有期徒刑。
附件：
臺灣高雄地方法院檢察署檢察官起訴書
                                     97年度毒偵字第625號
    被      告  甲○○  男  29歲（民國○○年○○月○日生）
                        住高雄市○○區○○街42號
                        居高雄市鼓山區○○○路57巷2弄1號
                        國民身分證統一編號：Ｚ000000000號
上列被告因違反毒品危害防制條例案件，已經偵查終結，認應該
提起公訴，茲將犯罪事實及證據並所犯法條分敘如下：
            犯罪事實
一、甲○○前因施用毒品案件，經臺灣高雄地方法院裁定送觀察
    、勒戒，於民國91年8月6日因無施用傾向出監；又違反毒品
    危害防制條例罪，經同法院以95年度訴字第1195號判決有期
    徒刑1年確定，經96年減刑後，於96年8月14日執畢出監。詎
    仍不知悔改，基於施用第一級毒品海洛因之犯意，於96年11
    月20日下午2時許經警採尿往前回溯24小時內之某時，在不
    詳處所，施用第一級毒品海洛因。因甲○○為毒品列管人口
    為警調驗查獲，且經採尿送驗後，結果呈鴉片代謝物陽性反
    應，始悉上情。
二、案經高雄市政府警察局苓雅分局移送偵辦。
            證據並所犯法條
一、證據清單
(一)正修科技大學超微量研究科技中心於96年12月5日出具檢驗
    報告1紙：
    證明被告於96年11月20日所採集之尿液經送驗結果呈嗎啡及
    可待因陽性反應，足認被告確有施用第一級毒品海洛因之行
    為。
(二)列管毒品人口尿液檢體採集送驗紀錄表1紙（代號：VＺ00000
    000000）：
    證明送驗尿液確為被告親自排放。
二、按92年7月9日新修正之毒品危害防制條例就施用毒品者，祇
    於「初犯」及「5年後再犯」2種情形，有其追訴條件之限制
    ，即須於初犯經觀察、勒戒或強制戒治釋放後，5年內均無
    施用毒品之行為，始能認其前所實施之觀察、勒戒或強制戒
    治已足遮斷毒癮，而得於5年後再犯時，再予適用初犯之規
    定，重行觀察、勒戒等程序。倘5年內已經再犯，被依法追
    訴處罰，縱其第3次（或第3次以上）施用毒品之時間在初犯
    釋放5年以後，即與「5年後再犯」之情形有別，且因已於「
    5年內再犯」，顯見其再犯率甚高，原實施觀察、勒戒或強
    制戒治，已無法收其實效，而無5年戒斷期之存在，自無再
    經觀察、勒戒及強制戒治之必要，應由檢察官逕行起訴，始
    符新法修正之本旨，此有最高法院95年度臺非字第59號判決
    可資參照。經查，本件被告涉嫌施用毒品之時間，雖在首開
    觀察、勒戒、強制戒治執行完畢釋放後5年以後，惟其於5年
    內曾經再犯，揆諸前述最高法院判決意旨，本件應與「5年
    後再犯」情形有別，自應依法訴追。核被告所為，係犯毒品
    危害防制條例第10條第1項施用第一級毒品罪嫌。又被告曾
    受有期徒刑之執行完畢，5年內再犯本件有期徒刑以上之罪
    ，為累犯，有本署刑案資料查註紀錄表1份在卷可稽，請依
    刑法第47條第1項之規定，加重其刑。
三、依毒品危害防制條例第23條第2項、刑事訴訟法第251條第1
    項提起公訴。
    此    致
臺灣高雄地方法院
中    華    民    國    97    年    1     月    29    日
                              檢  察  官  丙○○
上正本證明與原本無異
中    華    民    國    97    年    1     月    29    日
                              書  記  官  陳永昇
附錄本案所犯法條全文
毒品危害防制條例第10條
施用第一級毒品者，處六月以上五年以下有期徒刑。
施用第二級毒品者，處三年以下有期徒刑。


司法院資訊處製作；財團法人民間司法改革基金會備份。
